臺灣高等法院刑事裁定　　　　　　　　　 94年度抗字第418號
抗　告　人
即　受刑人　甲○○
選任辯護人　吳武川律師
上列抗告人因聲明異議案件，不服臺灣桃園地方法院中華民國94
年4月20日裁定（94年度聲字第804號），提起抗告，本院裁定如
下：
    主  文
抗告駁回。
    理  由
一、抗告人異議意旨略以：異議人因犯建築法、盜匪等案件，經
    法院判處有期徒刑7年2月，於臺灣臺北監獄執行，並於民國
    83年11月30日獲法務部核准假釋出獄，假釋期滿日期為87年
    2月14日。異議人於假釋期間之86年5月19日涉犯水土保持法
    案件，經鈞院於88年 8月18日以86年度訴字第1688號判處有
    期徒刑 7月，異議人提起上訴後，於89年6月5日撤回上訴，
    依司法院23年院字第1049號解釋，撤回上訴與未上訴同，則
    前開鈞院判決之確定日期應為判決送達上訴權人後10日，約
    為88年 8月底，又依刑法第78條第1項、第2項後段之規定，
    假釋中因故意更犯罪者，其判決確定在假釋期滿後者，於確
    定後6月以內，撤銷其假釋，法務部竟遲於89年9月15日始撤
    銷異議人前開假釋，與法顯有未合，檢察官因異議人遭撤銷
    假釋而以94年執更緝丁字第13號指揮異議人應執行殘刑3年1
    月18日自有未洽，故而聲明異議云云。
二、按刑法第78條第1項、第2項規定，假釋中因故意更犯罪，受
    有期徒刑以上刑之宣告者，撤銷其假釋，而所犯之罪，其起
    訴及判決確定均在假釋期滿前者，於假釋期滿後 6月以內，
    仍撤銷其假釋；其判決確定在假釋期滿後者，於確定後 6月
    以內，撤銷之。經查：本件抗告人前因違反建築法、盜匪等
    案件，經法院判處有期徒刑7年2月確定，而於83年12月27日
    假釋出獄，同時交付保護管束，原定至87年 2月14日假釋期
    滿，此有本院被告全國前案紀錄表、法務部法矯決字第0940
    180505 號函附卷可稽。詎抗告人竟又於假釋期間內之86年5
    月19日涉犯水土保持法案件，經台灣桃園地方法院於88 年8
    月18日以86年度訴字第1688號判處有期徒刑 7月，抗告人提
    起上訴後，於89年6月5日撤回上訴，此有原法院刑事判決書
    、本院被告全國前案紀錄表、原法院刑事案件審理單各一份
    在卷可參。查抗告人因不服上開86年度訴字第1688號違反水
    土保持法案件提起上訴後，第一審判決仍處於不確定狀況，
    至其撤回上訴時，因喪失其上訴權力始告確定，故應以撤回
    上訴日為判決確定之日，有最高法院84年度第 9次刑事庭會
    議、87年度台非字第 169號、87年度台上字第1150號刑事判
    決意旨可參。故本件違反水土保持法案件之確定日，應係抗
    告人於89年6月5日撤回上訴時，揆諸前開說明，依法即應撤
    銷其假釋。而法務部於該案件確定後6月內（89年9月15日）
    撤銷抗告人之假釋，於法應屬有據，亦無任何瑕疵可指，抗
    告人之異議為無理由，原審本同上之見解，依刑事訴訟法第
    486條裁定異議駁回，經核並無不合。
三、抗告人抗告意旨略以：抗告人並未收到法務部任何撤銷假釋
    之通知，原裁定亦未具體說明如何認定法務部係於89年 9月
    15日撤銷抗告人之假釋，即逕行認定法務部撤銷抗告人之假
    釋合法，顯有未當云云，經查，法務部撤銷保護管束人假釋
    處分書，自民國90年1月1日行政程序法開始施行後，始需將
    處分書送達當事人，於行政訴訟法施行前，其處分書有無送
    達當事人與合法撤銷假釋之效力不生影響，本件法務部於89
    年 9月15日以法89矯決字第033546號函撤銷抗告人之假釋，
    ，乃在行政訴訟法施行前，其撤銷程序並無違法及不當之處
    ，是本件抗告為無理由應予駁回。
據上論斷，應依刑事訴訟法第412條，裁定如主文。
中　　華　　民　　國　　94　　年　　7 　　月　　29　　日
                  刑事第十七庭審判長法  官  蘇隆惠
                                    法  官  林瑞斌
                                    法  官  施俊堯
以上正本證明與原本無異。
不得再抗告。
                                    書記官  周素秋
中　　華　　民　　國　　94　　年　　8 　　月　　1 　　日
